【裁判字號】    89,上易,917
【裁判日期】    890706
【裁判案由】    賭博
【裁判全文】
臺灣高等法院高雄分院刑事判決                    八十九年度上易字第九一七號
    上  訴  人  台灣屏東地方法院檢察署檢察官
    被      告  甲○○
右上訴人因被告賭博案件，不服臺灣屏東地方法院八十九年度易字第一二號中華民國
八十九年一月二十五日第一審判決（起訴案號：臺灣屏東地方法院檢察署八十八年度
偵字第七九一四號），提起上訴，本院判決如左：
      主  文
原判決關於甲○○部份撤銷。
甲○○共同連續意圖營利，聚眾賭博，處有期徒刑貳月，如易科罰金，以佰元折算
壹日。傳真機捌台、電話機貳台、錄音機貳台、錄音帶貳卷、計算機台、六合彩簽
單壹卷、倍數表壹張均沒收。
    事  實
一、甲○○與已判決確定之蔡振川、乙○○○、蘇月桂，共同意圖營利，基於概括之
    犯意聯絡，自民國八十八年十一月間起，連續由蔡振川任組頭並提供屏東縣長治
    鄉○○路二五四號租處，作為公眾得出入之場所，乙○○○負責送便當、整理傳
    真簽賭單之工作，蘇月桂、甲○○擔任接電話統計簽收人數金額等工作，共同經
    營六合彩賭博，聚集不特定之多數人在上址簽選號碼賭博財物，其賭法分為台組
    二字、特仔尾、二、三、四星，均用以核對當期開之香港六合彩中之號碼，
    每簽一支賭注為新台幣（下同）八十元至一百元不等，凡賭客簽中可得相當於原
    繳賭金九至一千一百不等倍數之賭金；若未簽中，所繳之賭資歸蔡振川所有，從
    中牟取利潤。嗣於八十八年十二月二日二十一時四十五分許，在上址為警搜索查
    獲，並扣得蔡振川所有供經營六合彩賭博所用之傳真機八台、電話機二台、錄音
    機二台、錄音帶二卷、計算機三台、六合彩簽單一卷、倍數表一張。
二、案經屏東縣警察局移送臺灣屏東地方法院檢察署檢察官偵查起訴。
    理  由
一、訊據被告甲○○對右揭事實供認不諱，核與共同被告蔡振川、乙○○○、蘇月桂
    所供情節相符，並有共同被告蔡振川所有供其經營六合彩賭博所用之傳真機八台
    、電話機二台、錄音機二台、錄音帶二卷、計算機三台、六合彩簽單一卷、倍數
    表一張扣案可稽，事證明確，被告甲○○之犯行洵堪認定。
二、核被告甲○○所為，係犯刑法第二百六十八條前段之意圖營利供給賭博場所罪、
    同條後段之意圖營利聚眾賭博罪、及第二百六十六條第一項前段之普通賭博罪；
    被告甲○○與蔡振川、乙○○○、蘇月桂間，就前開犯行，有犯意聯絡及行為分
    擔，均為共同正犯。被告經營六合彩賭博種類雖有數種，惟侵害社會法益單一，
    而於當期予人簽賭行為，均係當次各該賭博罪之接續行為，亦為當次犯行之一部
    ，均屬單純一罪。被告先後多次意圖營利供給賭博場所、聚眾賭博、普通賭博之
    犯行，各係時間緊接，方法相同，所犯構成要件同一之罪名，顯係基於概括犯意
    為之，均係連續犯，應均依刑法第五十六條規定以一罪論並加重其刑；又其所犯
    三罪均係出於同一個賭博犯意之決定，以達成同一個犯罪之各個舉動，係一行為
    觸犯上開三罪名，為想像競合犯，應依刑法第五十五條規定從法定刑及情節最重
    之連續聚眾賭博罪處斷。
三、原審對被告甲○○予以論罪科刑，固非無見，惟查刑法第二百六十八條之意圖營
    利供給賭博場所或聚眾賭博罪之法定本刑為三年以下有期徒刑，得併科三千元以
    下罰金，並無拘役之規定，原審竟對被告甲○○量處拘役二十日，顯有未合，公
    訴人上訴意旨，執此指摘原判決不當，為有理由，應由本院將原判決關於被告甲
    ○○部份，予以撤銷改判，審酌被告甲○○僅受僱同案被告蔡振川整理簽單等工
    作，情節不重，且犯罪後已坦承犯行，態度良好等一切情狀，從輕量處有期徒刑
    二月，並諭知易科罰金折算標準；扣案之傳真機八台、電話機二台、錄音機二台
    、錄音帶二卷、計算機三台、六合彩簽單一卷、倍數表一張，係共同被告蔡振川
    所有供犯罪所用之物，業據共同被告蔡振川供承在卷，均依刑法第三十八條第一
    項第二款之規定，宣告沒收。
四、原判決對共同被告蔡振川、乙○○○、蘇月桂部份，已判決確定，本院不予論列
    。
據上論斷，應依刑事訴訟法第三百六十九條第一項前段、第三百六十四條、第二百九
十九條第一項前段，刑法第二十八條、第五十六條、第二百六十六條第一項前段、第
二百六十八條、第五十五條、第四十一條、第三十八條第一項第二款，罰金罰鍰提高
標準條例第一條前段、第二條，判決如主文。
本案經檢察官林炳雄到庭執行職務。
中    華    民    國     八十九     年       七       月     六   日
                              臺灣高等法院高雄分院刑事第七庭
                                  審判長法官  王光照
                                        法官  黃仁松
 法官  黃憲文
右正本證明與原本無異。
不得上訴。
                                      書記官  黃全忠
中    華    民    國     八十九     年       七       月    七    日
附錄：本判決論罪科刑法條：
刑法第二百六十八條
意圖營利，供給賭博場所或聚眾賭博者，處三年以下有期徒刑，得併科三千元以下罰
金。
                                                                  Ｊ


司法院資訊處製作；財團法人民間司法改革基金會備份。
